臺灣臺中地方法院刑事判決
110年度易字第2420號
公  訴  人  臺灣臺中地方檢察署檢察官
被      告  陳青祥



            葉人豪


上列被告因竊盜案件，經檢察官提起公訴（110年度偵字第21112
號、第25478號），因被告於準備程序中就被訴事實為有罪之陳
述，本院裁定進行簡式審判程序，判決如下：
    主    文
陳青祥結夥三人以上攜帶兇器竊盜，累犯，處有期徒刑捌月，未
扣案之犯罪所得新臺幣肆仟伍佰元沒收，於全部或一部不能沒收
或不宜執行沒收時，追徵其價額；又竊盜，累犯，處有期徒刑參
月，如易科罰金，以新臺幣壹仟元折算壹日，未扣案之犯罪所得
車牌號碼000-000普通重型機車壹台沒收，於全部或一部不能沒
收或不宜執行沒收時，追徵其價額。
葉人豪結夥三人以上攜帶兇器竊盜，累犯，處有期徒刑柒月，未
扣案之犯罪所得新臺幣肆仟伍佰元沒收，於全部或一部不能沒收
或不宜執行沒收時，追徵其價額。
    犯罪事實
一、葉人豪、陳青祥與藍文婕，共同意圖為自己不法所有，基於
    竊盜之犯意聯絡，於民國110年2月21日4時14分許，分由葉
    人豪騎乘牌照號碼MDV-6251號普通重型機車搭載陳青祥，藍
    文婕騎乘牌照號碼900-NMJ號普通重型機車，至臺中市○區○○
    路0000號之「陶ㄟ哩賀娃娃機店」，由葉人豪在該店內佯以
    操作機臺，擔任把風工作，陳青祥持客觀上足供作兇器使用
    之油壓剪，破壞該店娃娃機臺編號4、15、18、22及門右邊
    機臺之零錢箱鎖頭，再持自備之鑰匙打開上開5臺機臺之零
    錢箱後，由藍文婕拿取零錢箱內零錢，陳青祥再持上開鑰匙
    打開機臺編號4、13、17號機臺之櫉窗，竊取如附表所示之
    物後，3人即離開現場並朋分竊得如附表所示金錢，藍文婕
    另分得如附表所示之物。嗣經曾元慶、彭志文、黃仰慈、蔡
    宗翰等4人發現遭竊並報警處理，為警調閱監視錄影畫面比
    對，循線查悉上情。
二、陳青祥意圖為自己不法之所有，基於竊盜之犯意，於110年4月
    29日6時1分許，在臺中市○區○○○路00號之騎樓，以自備鑰匙
    發動油門之方式，徒手竊取吳佳臻持有使用之車牌號碼000-
    000號普通重型機車，得手後即騎乘該車離去，後棄置於不
    詳處所。嗣經吳佳臻發現遭竊並報警處理，為警調閱監視錄
    影畫面比對，循線查悉上情。
三、案經曾元慶、彭志文、黃仰慈、蔡宗翰訴請臺中市政府警察
    局第一分局及吳佳臻訴請臺中市政府警察局第二分局報告臺
    灣臺中地方檢察署檢察官偵查起訴。
    理    由
一、本件被告葉人豪、陳青祥所犯係死刑、無期徒刑、最輕本刑
    為3 年以上有期徒刑以外之罪，其於準備程序中就被訴事實
    為有罪之陳述，經告知簡式審判程序之旨，並聽取當事人之
    意見後，本院認為適宜行簡式審判程序，爰依刑事訴訟法第
    273 條之1 第1 項規定裁定獨任進行簡式審判程序。又簡式
    審判程序之證據調查，依刑事訴訟法第273 條之2規定，不
    受同法第159 條第1 項審判外陳述排除之限制，故卷內所列
    之各項證據，自得作為證據，先予敘明。
二、上開犯罪事實，業據被告2人均坦承不諱，核與證人即告訴
    人曾元慶、彭志文、黃仰慈、蔡宗翰於警詢時證述之情節相
    符，復有警員職務報告、臺中市政府警察局第一分局刑案現
    場勘察報告、臺中市政府警察局110年3月26日中市警鑑字第
    1100023042號暨附件內政部警政署刑事警察局110年3月22日
    刑紋字第1100024560號鑑定書各1份、臺中市政府警察局第
    一分局公益所偵辦刑案蒐證相片60張在卷可稽，足認被告2
    人自白與事實相符，被告2人上開犯行均堪以認定，均應論
    罪科刑。
三、論罪科刑
　㈠核被告2人就犯罪事實一、所為，係犯刑法第321 條第1 項第
    3 款、第4 款之結夥三人以上攜帶兇器竊盜罪；被告陳青祥
    就犯罪事實二、所為，係犯刑法第320條第1項竊盜罪。
　㈡被告2人與共犯藍文婕，就上開犯罪事實一、部分犯行，有犯
    意聯絡及行為分擔，應依刑法第28條之規定，論以共同正犯
    。
　㈢被告陳青祥就上開2次犯行，時間、地點截然可分，犯意各別
    ，應分論併罰。
　㈣被告陳青祥前因違反槍砲彈藥刀械管制條例等案件，經本院9
    6年度訴字第2307號判決判處有期徒刑7年5月、3年5月，應
    執行有期徒刑10年，上訴後，經臺灣高等法院96年度上訴字
    第2866號判決上訴駁回，再上訴，經最高法院97年度台上字
    第1919號判決上訴駁回確定，於107年2月2日因縮短刑期假
    釋出監，所餘刑期付保護管束，於108年1月21日期滿未經撤
    銷假釋，視為執行完畢乙節，有臺灣高等法院被告前案紀錄
    表1 份在卷可查，其於受有期徒刑執行完畢後5 年內，再因
    故意犯有期徒刑以上之罪，為累犯，經本院依司法院大法官
    會議釋字第775 號解釋意旨，審酌被告此陳青祥次所犯後罪
    ，與前案所為相同罪質之罪，認予以加重不致生行為人所受
    之刑罰超過其所應負擔罪責之情形，均應依刑法第47條第1 
    項規定加重其刑。另被告葉人豪前於106 年間，因施用毒品
    案件，經本院106 年度中簡字第2043 號判決判處有期徒刑2
    月確定，於107年5月15日執行完畢出監乙節，有臺灣高等法
    院被告前案紀錄表1 份在卷可查。然依司法院大法官會議釋
    字第775 號解釋意旨，審酌被告葉人豪此次所犯後罪，與前
    案所為之罪，罪質不同，被告葉人豪所為固形式上構成刑法
    第47條「累犯」要件，惟法律效果上實無加重其刑之必要，
    爰不加重其刑，附此敘明。
　㈤爰審酌被告2人均正值壯年，卻不思憑藉己力以正途獲取所需
    ，僅因缺錢花用，為獲取不法利益，竟攜帶兇器至上開娃娃
    機店內行竊，竊取機檯內之現金與商品，使告訴人曾元慶、
    彭志文、黃仰慈、蔡宗翰蒙受財產損失甚重；被告葉人豪另
    因一時貪念，恣意竊取他人財物；足認被告2人法紀觀念薄
    弱，未能尊重他人之財產權，同時嚴重危害社會治安，行為
    實非可取；迄今均未與告訴人5人達成和解，賠償其等所造
    成之損害；被告2人犯後皆坦承犯行不諱，犯後態度尚可；
    所竊財物之價值非低；被告陳青祥自陳學歷為國中畢業、工
    作為工、經濟狀況勉持，被告葉人豪自陳學歷為高中肄業、
    工作為油漆工、經濟狀況勉持之智識程度及生活狀況等一切
    情狀，分別量處如主文所示之刑，併就被告陳青祥所為犯罪
    事實二、部分諭知如主文所示易科罰金標準。
　㈥沒收：
　　⒈犯罪所得，屬於犯罪行為人者，沒收之。但有特別規定者
      ，依其規定；前項沒收，於全部或一部不能沒收或不宜執
      行沒收時，追徵其價額，刑法第38條之1第1項、第3項分
      別定有明文。又共同正犯犯罪所得之沒收、追徵，應就各
      人所分得之數為之。所謂各人「所分得」之數，係指各人
      「對犯罪所得有事實上之處分權限」而言。因此，若共同
      正犯各成員內部間，對於犯罪所得分配明確時，應依各人
      實際所得宣告沒收；若共同正犯對犯罪所得無處分權限，
      與其他成員亦無事實上之共同處分權限者，自不予諭知沒
      收。而共同正犯各人有無犯罪所得、所得數額各若干、對
      犯罪所得有無處分權等，因非犯罪事實有無之認定，不適
      用嚴格證明法則，事實審法院得視具體個案之實際情形，
      綜合卷證資料及調查結果，依自由證明程序釋明其合理之
      依據而為認定（最高法院106年度台上字第3111號判決意
      旨參照）。經查：被告2人與共犯藍文婕就犯罪事實一、
      所竊得如附表所示之物，就現金部分每人分得4500元，其
      餘物品部分由共犯藍文婕取走，此節業據被告2人陳述在
      卷，是依上開說明，僅就被告2人分得之4500元宣告沒收
      ，並於全部或一部不能沒收或不宜執行沒收時，追徵其價
      額。另未扣案之車牌號碼000-000號普通重型機車，係被
      告陳青祥為犯罪事實二、犯行所得之物，應依法宣告沒收
      ，並於全部或一部不能沒收或不宜執行沒收時，追徵其價
      額。
　　⒉被告陳青祥攜帶之油壓剪1支及鑰匙1支，雖係被告陳青祥
      所有並用以分別為犯罪事實一、二、犯行所用之物，然該
      物未經扣案，且非違禁物或其他法定應沒收之物，價值非
      高，亦無法律上特殊之重要性，倘予宣告沒收，其特別預
      防及社會防衛之效果微弱，欠缺刑法上之重要性，亦顯生
      訟爭之煩及司法資源之耗費，爰不予宣告沒收，均附此敘
      明。
據上論斷，應依刑事訴訟法第273條之1第1項、第299條第1項前
段，刑法第28條、第320條第1項、第321條第1項第3款、第4款、
第47條第1項、第41條第1項前段、第38條之1第1項前段、第3項
、第50條第1項第1款、第40條之2第1項，刑法施行法第1條之1第
1項，判決如主文。
本案經檢察官陳信郎提起公訴，檢察官郭逵到庭執行職務。
中　　華　　民　　國　　111 　年　　3 　　月　　7 　　日
                  刑事第十九庭  法  官  林雷安
以上正本證明與原本無異。
如不服本判決應於收受判決後20日內向本院提出上訴書狀，並應
敘述具體理由；其未敘述上訴理由者，應於上訴期間屆滿後20日
內向本院補提理由書（均須按他造當事人之人數附繕本）「切勿
逕送上級法院」。
告訴人或被害人如不服判決，應備理由具狀向檢察官請求上訴，
上訴期間之計算，以檢察官收受判決正本之日起算。
                                書記官  黃英寬
中　　華　　民　　國　　111 　年　　3 　　月　　7 　　日
附錄本案論罪科刑法條
中華民國刑法第320條第1項
意圖為自己或第三人不法之所有，而竊取他人之動產者，為竊盜
罪，處5年以下有期徒刑、拘役或50萬元以下罰金。

中華民國刑法第321條第1項
犯前條第1項、第2項之罪而有下列情形之一者，處6月以上5年以
下有期徒刑，得併科50萬元以下罰金：
一、侵入住宅或有人居住之建築物、船艦或隱匿其內而犯之。
二、毀越門窗、牆垣或其他安全設備而犯之。
三、攜帶兇器而犯之。
四、結夥三人以上而犯之。
五、乘火災、水災或其他災害之際而犯之。
六、在車站、港埠、航空站或其他供水、陸、空公眾運輸之舟、
    車、航空機內而犯之。
　　
　　附表：
編號 告訴人 遭竊物品                               1      曾元慶  編號17機臺：洗衣球15盒    編號22機臺：現金1000元                 2   彭志文 編號18機臺：現金4000元                 3   黃仰慈 編號15機臺：現金5000元                 4               蔡宗翰                     編號4機臺：海賊王及七龍珠公仔7盒及現金1500元。                編號13機臺：海賊王公仔5盒。 門右機臺：現金2000元。